臺灣高雄地方法院刑事判決　　　　　　　93年度訴字第3023號
公　訴　人　臺灣高雄地方法院檢察署檢察官
被　　　告　甲○○　男　27歲.
上列被告因毒品危害防制條例案件，經檢察官提起公訴（93年度
毒偵字第6163號），暨移送併案審理（93年度毒偵字第6559號、
7212號、94年毒偵字第878號、第796號），嗣被告於本院準備程
序進行中，就被訴事實為有罪之陳述，經本院告知簡式審判程序
意旨，並聽取公訴人及被告之意見後，本院合議庭裁定由受命法
官獨任依簡式審判程序審理，本院判決如下：
    主  文
甲○○連續施用第一級毒品，處有期徒刑壹年。扣案之第一級毒
品海洛因壹包（淨重零點壹捌公克，空包裝重零點貳壹公克）、
殘留海洛因之注射針筒柒支、殘渣塑膠袋陸個均沒收銷燬之。
    事  實
一、甲○○前因施用第一級毒品案件，經臺灣高雄地方法院於93
    4月15日以93年度毒聲字第681號裁定送觀察、勒戒，於93年
    7月10日執行完畢，並先於93年6月4日因認無繼續施用毒品
    之傾向出勒戒所，業經臺灣高雄地方法院檢察官於93年6月4
    日，以93年度毒偵字第281號不起訴處分確定。詎甲○○於
    上開觀察勒戒執行完畢釋放後，於五年內復基於概括犯意，
    分別於：(1)自93年8月底某日起至93年9月10日下午7時許回
    溯24小時內某時止（扣除經警公權力居留期間），連續在高
    雄市小港區某不詳地點，以注射針筒注射手臂之方式，施用
    第一級毒品多次，嗣經警於93年9月10日下午7時許，在屏東
    市○○路段發現甲○○形跡可疑，神色慌張，盤檢時將注射
    針筒丟棄於地下，後經警採尿送驗而查獲上情，並扣得其所
    有供施用毒品之殘留海洛因注射針筒1支。(2)於93年10月28
    日16時50分許回溯24小時內某時，（扣除經警公權力居留期
    間），在高雄縣某不詳公廁及路邊，以注射針筒注射手臂之
    方式，施用第一級毒品海洛因1次。嗣於93年10月28日15時
    50 分許，在高雄縣大寮鄉○○路與仁德路口經警查獲，並
    扣得其所有供施用毒品之殘留海洛因注射針筒4支。(3)於93
    年11 月23日13時25分許回溯24小時內某時，在高雄縣鳳山
    市某不詳地點，以注射針筒注射手臂之方式，施用第一級毒
    品海洛因1次，隨於93年11月23日11時20分許，在高雄縣鳳
    山市○○○路380巷口為警攔檢查獲，並扣得其所有之海洛
    因粉末1包（淨重0.18公克，空包裝重0.21公克）。(4)於93
    年10月7日6點30許回溯24小時內之某時，在高雄縣某不詳地
    點，以以注射針筒注射手臂之方式，施用第一級毒品海洛因
    1次，於93年10月7日6時30分許，至高雄縣政府警察局仁武
    分局採尿，送驗後呈嗎啡陽性反應而查悉上情。(5)於94年1
    月19日21時許，在高雄縣仁武鄉大灣村大灣公園內，以針筒
    注射手臂方式，施用第一級毒品海洛因1次，嗣於94年1月20
    日14時4分許，經警在高雄縣鳳山市○○○路39號「高興旅
    社205室」查獲，並扣得殘留海洛因之殘渣塑膠袋6個、注射
    針筒2支。
二、案經屏東縣警察局屏東分局報告臺灣屏東地方法院檢察署呈
    請臺灣高等法院高雄分院檢察署移轉臺灣高雄地方法院檢察
    署檢察官偵查起訴及由高雄縣政府警察局仁武分局報請檢察
    官移送併案審理。
    理  由
一、本件被告甲○○所犯為死刑、無期徒刑、最輕本刑為三年以
    上有期徒刑以外之罪，其於準備程序進行中，就被訴事實為
    有罪之陳述，經告知簡式審判程序之旨，並聽取當事人之意
    見後，本院合議庭裁定由受命法官獨任進行簡式審判程序，
    合先敘明。
二、右揭事實，業據被告甲○○於本院審理中自白不諱，且其為
    警先後查獲時所採取之尿液，經送鑑驗結果，確均呈嗎啡陽
    性反應，此分別有屏東縣衛生局93年9月24日屏縣衛檢六字
    第930383號檢驗結果通知書、高雄縣政府衛生局93年10月21
    日93煙檢字第2420號尿液檢驗成績書、高雄縣政府衛生局93
    年11月10日93煙檢字第2640號尿液檢驗成績書、高雄縣政府
    衛生局93年12月20日93煙檢字第2962號尿液檢驗成績書、台
    灣檢驗科技股份有限公司94年2月21日報告邊號KＺ000000000
    000號尿液檢驗報告、高雄醫學大學附設中和紀念醫院94年
    2月22日報告編號9402─107號尿液檢驗報告各1紙，及毒品
    案件嫌疑犯尿液採證檢驗對照表共六份附卷可稽。另扣案之
    海洛因粉末，經送請法務部調查局鑑定，亦證實為第一級毒
    品海洛因無訛，此亦有法務部調查局93年11月23日調科壹字
    第220018830號鑑定通知書1紙附卷足佐；而扣案之注射針筒
    及殘渣塑膠袋經送鑑驗結果，亦確有海洛因陽性反應，此分
    別有高雄醫學大學附設中和紀念醫院94年1月4日報告編號93
    12─496號、94年3月21日報告編號9402─529號、94年3月29
    日報告編號9403─756號、94年3月29日報告編號9403─757
    號、94年3月29日報告編號9403─758號檢驗報告各1 紙在卷
    可憑。此外，復有搜索扣押筆錄4份、扣押物目錄表4紙、照
    片5張可參。被告上開自白與事實相符，自可採為認定事實
    之證據，事證明確，被告施用第一級毒品海洛因之事實，堪
    以認定。
三、被告甲○○前因施用第一級毒品案件，經本院於93年4月15
    日以93年度毒聲字第681號裁定送觀察、勒戒，於93年7月10
    日執行完畢，並先於93年6月4日因認無繼續施用毒品之傾向
    出勒戒所，業經臺灣高雄地方法院檢察官於93年6月4日，以
    93年度毒偵字第281號不起訴處分確定之事實，有臺灣高等
    法被告前案紀錄表、臺灣高雄地方法院檢察署刑案資料查註
    紀錄表、全國施用毒品案件紀錄表及不起訴處分書各1份在
    卷可稽。被告於觀察勒戒執行完畢後，五年內再犯本案施用
    毒品罪，應依法論科。
四、核被告甲○○所為，係犯毒品危害防制條例第10條第1項之
    施用第一級毒品罪。被告持有第一級毒品進而施用，持有之
    低度行為各為施用之高度行為所吸收，不另論持有罪。又被
    告先後多次施用第一級毒品海洛因之犯行，時間緊接，手法
    相同，觸犯構成要件相同之罪名，顯係基於概括犯意反覆為
    之，應依刑法第56條連續犯之規定論以一罪，並加重其刑。
    公訴意旨雖僅就被告於事實欄(1)即93年8月底某日起至93年9
    月10日下午7時許回溯24小時內某時止，連續施用第一級毒
    品之犯罪事實提起公訴。惟被告其餘如事實欄(2)、(3)、(4)、
    (5)所示施用第一級毒品海洛因之犯行，與上開起訴並經論罪
    科刑之施用第一級毒品犯行間，有連續犯之裁判上一罪關係
    ，為起訴效力所及，且經檢察官移送併案，本院自應併予審
    理。爰審酌被告前因施用毒品案件經觀察勒戒執行完畢、不
    起訴處分確定後，仍未能徹底戒絕毒品，五年內再犯本案施
    用第一級毒品罪，顯見其無戒毒悔改之意，有失政府制定毒
    品危害防制條例之立法美意，且經警查獲後，仍不知警惕，
    又一再施用毒品，經檢察官多次併案審理，所為殊有非是，
    本不宜寬貸，惟念其施用僅自戕一己之身體健康，尚未對他
    人造成危害，且犯後已坦承犯行，態度良好等一切情狀，量
    處如主文所示之刑。扣案之海洛因1包（淨重0.18公克，空
    包裝重0.21公克）及殘留海洛因之注射針筒7支、殘渣塑膠
    袋6 個，業已難與第一級毒品海洛因析離，均屬查獲之第一
    級毒品，爰依毒品危害防制條例第18條第1項前段規定，宣
    告沒收銷燬之。至於因鑑驗耗費之第一級毒海洛因既已滅失
    ，不另宣告沒收銷燬，附此敘明。
據上論斷，應依刑事訴訟法第299條第1項前段、第273條之1第1
項、第284條之1，毒品危害防制條例第10條第1項、第23條第2項
、第18條第1項前段，刑法第11條、第56條，判決如主文。
本案經檢察官乙○○到庭執行職務。
中　　華　　民　　國　　94　　年　　5　　月　　12　　日
                  鳳山刑事第一庭  法　官  陳志銘
以上正本，係照原本作成，證明與原本無異。
如不服本判決，應於送達後10日內，向本院提出上訴狀。
中　　華　　民　　國　　94　　年　　5 　　月　　16　　日
                                  書記官  陳掌珠
附錄本判決論罪之法條：
毒品危害防制條例第10條
施用第1級毒品者，處6月以上5年以下有期徒刑。
施用第2級毒品者，處3年以下有期徒刑。
